臺灣臺東地方法院刑事裁定
111年度聲字第98號
聲  請  人  臺灣臺東地方檢察署檢察官林家瑜
受  刑  人  劉立祥





上列聲請人因受刑人數罪併罰有二裁判以上，聲請定其應執行之
刑（111年度執聲字第57號），本院裁定如下：
    主  文
劉立祥犯如附表所示之罪，所處如附表所示之刑，應執行拘役壹
佰貳拾日，如易科罰金，以新臺幣壹仟元折算壹日。
    理  由
一、聲請意旨略以：受刑人劉立祥因傷害等案件，先後經法院判
    決確定如附表，應依刑法第53條、第51條第6款，定其應執
    行之刑，爰依刑事訴訟法第477條第1項聲請裁定等語。
二、按裁判確定前犯數罪者，併合處罰之；數罪併罰，有二裁判
    以上者，依刑法第51條之規定，定其應執行之刑；數罪併罰
    ，分別宣告其罪之刑，宣告多數拘役者，於各刑中之最長期
    以上，各刑合併之刑期以下，定其刑期，但不得逾120日；
    犯最重本刑為5年以下有期徒刑以下之刑之罪，而受6月以下
    有期徒刑或拘役之宣告者，得以新臺幣1,000元、2,000元或
    3,000元折算一日，易科罰金，刑法第50條第1項本文、第53
    條、第51條第6款、第41條第1項本文分別定有明文。再按數
    罪併罰，應依分別宣告其罪之刑為基礎，定其應執行刑，此
    觀刑法第51條規定自明，故一裁判宣告數罪之刑，雖曾定其
    執行刑，然如再與其他裁判宣告之刑定其執行刑時，前定之
    執行刑當然失效，仍應以其各罪宣告之刑為基礎，定其執行
    刑，不得以前之執行刑為基礎，以與後裁判宣告之刑，定其
    執行刑（最高法院75年度台抗字第267號裁定意旨參照）。
三、次按數罪併罰之定應執行之刑，係出於刑罰經濟與責罰相當
    之考量，並非予以犯罪行為人或受刑人不當之利益，為一種
    特別的量刑過程，相較於刑法第57條所定科刑時應審酌之事
    項係對一般犯罪行為之裁量，為定應執行刑之宣告，乃對犯
    罪行為人本身及所犯各罪之總檢視，除應考量行為人所犯數
    罪反應出之人格特性，並應權衡審酌行為人之責任與整體刑
    法目的及相關刑事政策，在量刑權之法律拘束性原則下，兼
    顧刑罰衡平原則而定之（最高法院100年度台抗字第440號裁
    判要旨參照）。
四、經查，本件受刑人所犯如附表所示之罪，業經本院先後判決
    處如附表所示之刑，並於如附表所示之日期確定在案，有臺
    灣高等法院被告前案紀錄表、臺灣臺東地方法院刑事簡易判
    決（110年度東簡字第110號、110年度東簡字第152號、110
    年度簡字第90號）各1份在卷可稽，且縱其中附表編號1至3
    部分曾經本院以110年度聲字第379號裁定定應執行刑為拘役
    100日確定，有卷附臺灣臺東地方法院刑事裁定（110年度聲
    字第379號）可憑，因具有增加經另案判決確定而合於數罪
    併罰之其他犯罪（即附表編號4部分）之例外情形，自得再
    就其等合併定應執行刑（最高法院110年度台抗大字第489號
    、臺灣高等法院花蓮分院111年度抗字第5號裁定理由參照）
    ，是本院核聲請人臺灣臺東地方檢察署檢察官前開定應執行
    刑之聲請為正當。爰審酌受刑人各次所犯之罪名、行為態樣
    雖非相同，然彼此時隔尚近，且同係在法務部○○○○○○○所犯
    ，自非無法敵對意識之延續關係；復就受刑人之期待可能性
    及量刑權之法律拘束性原則等項予以綜合考量後，定其應執
    行之刑如主文所示，併諭知易科罰金之折算標準。至附表編
    號1至3部分固曾經本院以110年度聲字第379號裁定定應執行
    刑如前，惟本件既有應更定其等應執行刑之情形，參諸上揭
    說明，前定之執行刑當然失其效力，附此敘明。
五、依刑事訴訟法第477條第1項，刑法第50條第1項本文、第53
    條、第51條第6款、第41條第1項本文，裁定如主文。
中　　華　　民　　國　　111 　年　　4 　　月　　15　　日
                  刑事第一庭  法　官  陳偉達
以上正本證明與原本無異。
如不服本裁定，應於裁定送達後5日內向本院提出抗告狀（須附
繕本）。「切勿逕送上級法院」
                              書記官  楊茗瑋
中　　華　　民　　國　　111 　年　　4 　　月　　18　　日
附表
編            號  1 2 3 4 罪            名  妨害公務執行罪 傷害罪 公然侮辱罪 傷害罪 宣     告     刑  拘役55日，如易科罰金，以新臺幣1,000元折算1日 拘役50日，如易科罰金，以新臺幣1,000元折算1日 拘役10日，如易科罰金，以新臺幣1,000元折算1日 拘役50日，如易科罰金，以新臺幣1,000元折算1日 犯   罪  日   期  110年2月8日 110年1月26日 110年1月26日 110年4月19日 偵查（自訴）機關 年   度  案   號  臺灣臺東地方檢察署 110年度偵字第1124號 臺灣臺東地方檢察署 110年度偵字第2069號 臺灣臺東地方檢察署 110年度偵字第2069號 臺灣臺東地方檢察署 110年度偵字第2568、2569號 最  後  事實審 法    院 臺灣臺東地方法院 臺灣臺東地方法院 臺灣臺東地方法院 臺灣臺東地方法院  案    號 110年度東簡字第110號 110年度東簡字第152號 110年度東簡字第152號 110年度簡字第90號  判決日期 110年5月19日 110年9月9日 110年9月9日 110年11月1日 確  定  判  決 法    院 臺灣臺東地方法院 臺灣臺東地方法院 臺灣臺東地方法院 臺灣臺東地方法院  案    號 110年度東簡字第110號 110年度東簡字第152號 110年度東簡字第152號 110年度簡字第90號  確定日期 110年6月21日 110年10月5日 110年10月5日 110年11月30日 備            註  1、編號2、3部分曾經原判決定應執行刑為拘役55日。 2、編號1至3部分曾經本院以110年度聲字第379號裁定定應執行刑為拘役100日確定。